# 请教陈版，请问超市提供的仓储服务算应付客户对价吗

提问人：playxiu 时间：2022-08-09 17:45:58
陈版，您好。
背景：
最近公司有一项业务，就是将产品销售给超市，超市收取两项费用： 1 、进场费 2 、按销售额8%收取仓储服务费；
问题：
其中进场费我们可以理解作为应付客户对价冲减销售收入，另外对于收取的仓储服务费，是否视同应付客户对价存在一定的争议，请陈版主指点，感谢。

回答人：chenyiwei
这种情况下，要考虑两点： 1 、仓储服务费的收费比例和金额是否公允； 2 、超市的“仓储服务”是提供于商品控制权转移之前还是之后。
如果商品控制权转移给超市之前没有仓储服务，所谓“仓储服务”是针对控制权转移之后的事项，则应将仓储费冲减收入。因为此时既然商品控制权已经转移给客户，那么客户就不应再收取仓储费，此处的“仓储服务”也不具有实际意义。
如果是在商品控制权转移之前提供的仓储服务，则在其收费公允的前提下，可以确认为销售费用。超出该等服务公允价值的收费仍应冲减收入。